臺灣桃園地方法院刑事判決
111年度交簡上字第172號
上  訴  人  
即  被  告  王魁鳳


上列被告因公共危險案件，不服本院中華民國111年4月7日所為1
11年度壢交簡字第724號第一審刑事簡易判決（偵查案號：111年
度速偵字第691號），提起上訴，本院管轄第二審之合議庭判決
如下：
    主  文
上訴駁回。
    事實及理由
一、本案經本院合議庭審理結果，認原審簡易判決認事用法及量
　　刑均無不當，應予維持，均引用原審簡易判決書記載之事實
    、證據及理由（如附件原審判決書）。
二、被告上訴意旨略以：我不是喝酒後馬上騎車出去，已逾20個
    小時，希望可以輕判，我有身心障礙，靠補給津貼過生活，
    無力繳納三萬元等語。
三、經查:
　  按法官於有罪判決如何量處罪刑，甚或是否宣告緩刑，均為
    實體法賦予審理法官裁量之刑罰權事項，法官行使此項裁量
    權，自得依據個案情節，參酌刑法第57條所定各款犯罪情狀
    之規定，於法定刑度內量處被告罪刑；除有逾越該罪法定刑
    或法定要件，或未能符合法規範體系及目的，或未遵守一般
    經驗及論理法則，或顯然逾越裁量，或濫用裁量等違法情事
    之外，自不得任意指摘其量刑違法，最高法院80年台非字第
    473號、75年台上字第7033號、72年台上字第6696號、72年
    台上字第3647號判例可資參照。準此，法官量刑，如非有上
    揭明顯違法之情事，自不得擅加指摘其違法或不當。經查，
    原審審酌被告於飲用酒類後，吐氣所含酒精濃度已達每公升
    0.38毫克之狀態下，卻仍騎乘車牌號碼000-000號普通重型
    機車貿然上路，近年來政府已透過學校教育、政令宣導及各
    類媒體廣為宣導酒後駕車之危害及酒後不應駕車之觀念，被
    告對於酒後不能駕車，及酒醉駕車之危險性應有相當之認識
    ，被告之行為，不啻對他人已產生侵害之高度危險性，破壞
    道路交通往來安全，況被告於民國101年間，即因不能安全
    駕駛案件，經法院判處有罪判決確定，有臺灣高等法院被告
    前案紀錄表1份在卷可佐，被告卻未記取酒後不應騎乘車輛
    之誡命，漠視自身及他人安危，罔顧公眾往來之安全，所為
    非是，惟念及其犯後坦承犯行，態度尚可，兼衡被告於警詢
    時自陳高中肄業之智識程度、家庭經濟狀況勉持、無業（見
    桃園地檢111年度速偵字第691號卷第17頁），暨被告本件犯
    罪之動機、目的、手段、吐氣所含酒精濃度值、騎車行駛於
    道路之時間等一切情狀，量處有期徒刑3月，併科罰金新臺
    幣3萬元，並諭知易科罰金及易服勞役之折算標準均為新臺
    幣1,000元折算1日，核原審所量處之刑與被告之犯罪情節非
    顯不相當，亦未逾越客觀上之適當性、相當性及必要性之比
    例原則，量刑尚屬妥適，無裁量濫用之情事。
四、綜上所述，原審認事用法有據，量刑尚屬妥適，被告上訴請
    求撤銷原判決，即無理由，應予駁回。
據上論斷，依刑事訴訟法第455 條之1 第1項、第3項、第368 條
、第373 條，判決如主文。
本案經檢察官洪福臨聲請簡易判決處刑，檢察官施婷婷到庭執行
職務。
中　　華　　民　　國　　111 　年　　11　　月　　15　　日
                  刑事第七庭　審判長法　官　陳佳宏
　　　　　　　　　　　　　　　　　　法　官　黃弘宇
　　　　　　　　　　　　　　　　　　法　官　方楷烽
以上正本證明與原本無異。
不得上訴。
                                    書記官　詹右辰
中　　華　　民　　國　　111 　年　　11　　月　　15　　日

附件：
臺灣桃園地方法院刑事簡易判決
                                  111年度壢交簡字第724號
聲  請　人　臺灣桃園地方檢察署檢察官
被　　　告　王魁鳳　男　(民國00年00月00日生)
　　　　　　　　　　身分證統一編號：Z000000000號
　　　　　　　　　　住○○市○鎮區○○路000巷00弄00號
上列被告因公共危險案件，經檢察官聲請以簡易判決處刑（111
年度速偵字第691號），本院判決如下：
    主  文
王魁鳳駕駛動力交通工具而有吐氣所含酒精濃度達每公升零點二
五毫克以上情形，處有期徒刑參月，併科罰金新臺幣參萬元，有
期徒刑如易科罰金，罰金如易服勞役，均以新臺幣壹仟元折算壹
日。
    事實及理由
一、本案犯罪事實、證據，除證據並所犯法條欄一、應補充「呼
    氣酒精測試器檢定合格證書1紙」、「車輛詳細資料報表1紙
    」、「公路監理電子閘門系統查詢資料1紙」外，其餘均引
    用檢察官聲請簡易判決處刑書所載（詳如附件）。
二、論罪科刑
  ㈠核被告王魁鳳所為，係犯刑法第185條之3第1項第1款之駕駛
    動力交通工具而有吐氣所含酒精濃度達每公升0.25毫克以上
    情形之罪。
　㈡爰以行為人責任為基礎，審酌被告於飲用酒類後，吐氣所含酒精濃度已達每公升0.38毫克之狀態下，卻仍騎乘車牌號碼000-000號普通重型機車貿然上路，近年來政府已透過學校教育、政令宣導及各類媒體廣為宣導酒後駕車之危害及酒後不應駕車之觀念，被告對於酒後不能駕車，及酒醉駕車之危險性應有相當之認識，被告之行為，不啻對他人已產生侵害之高度危險性，破壞道路交通往來安全，況被告於民國101年間，即因不能安全駕駛案件，經法院判處有罪判決確定，有臺灣高等法院被告前案紀錄表1份在卷可佐，被告卻未記取酒後不應騎乘車輛之誡命，漠視自身及他人安危，罔顧公眾往來之安全，所為非是，惟念及其犯後坦承犯行，態度尚可，兼衡被告於警詢時自陳高中肄業之智識程度、家庭經濟狀況勉持、無業（見桃園地檢111年度速偵字第691號卷第17頁），暨被告本件犯罪之動機、目的、手段、吐氣所含酒精濃度值、騎車行駛於道路之時間等一切情狀，量處如主文所示之刑，並諭知有期徒刑如易科罰金、罰金如易服勞役之折算標準。
三、依刑事訴訟法第449條第1項前段、第3項、第454條第2項，
    刑法第185條之3第1項第1款、第41條第1項前段、第42條第3
    項前段，刑法施行法第1條之1第1項，逕以簡易判決處如主
    文所示之刑。
四、如不服本判決，應於判決送達後20日內，向本院提出上訴狀
    （應附繕本），上訴於本院合議庭。
本案經檢察官洪福臨聲請簡易判決處刑。
中　　華　　民　　國　 111　　年　　4 　　月　　7 　　日
                  刑事第一庭    法  官  潘曉萱
以上正本證明與原本無異。
如不服本判決，應於判決送達後20日內向本院提出上訴狀（應附
繕本）。
　　　　　　　　　　　　　　　  書記官　黃宜貞 
中　　華　　民　　國　　111 　年　　4 　　月　　11　　日
本案論罪科刑法條：
中華民國刑法第185條之3
駕駛動力交通工具而有下列情形之一者，處三年以下有期徒刑，
得併科三十萬元以下罰金：
一、吐氣所含酒精濃度達每公升零點二五毫克或血液中酒精濃度
    達百分之零點零五以上。
二、有前款以外之其他情事足認服用酒類或其他相類之物，致不
    能安全駕駛。
三、服用毒品、麻醉藥品或其他相類之物，致不能安全駕駛。
因而致人於死者，處三年以上十年以下有期徒刑，得併科二百萬
元以下罰金；致重傷者，處一年以上七年以下有期徒刑，得併科
一百萬元以下罰金。
曾犯本條或陸海空軍刑法第五十四條之罪，經有罪判決確定或經
緩起訴處分確定，於十年內再犯第一項之罪因而致人於死者，處
無期徒刑或五年以上有期徒刑，得併科三百萬元以下罰金；致重
傷者，處三年以上十年以下有期徒刑，得併科二百萬元以下罰金
。
附件：
臺灣桃園地方檢察署檢察官聲請簡易判決處刑書
                                    111年度速偵字第691號
　　被　　　告　王魁鳳　男　48歲（民國00年00月00日生）　
　　　　　　　　　　　　住○○市○鎮區○○路000巷00弄00
　　                      號　　　　　　　　　　　　
                    　　國民身分證統一編號：Z000000000號
上列被告因公共危險案件，業經偵查終結，認為宜聲請以簡易判
決處刑，茲將犯罪事實及證據並所犯法條分敘如下：
　　　　犯罪事實
一、王魁鳳自民國111年2月10日下午3時許起至同日晚間7時許止
    ，在桃園市○鎮區○○路000巷00弄00號住處飲用大曲酒，明知
    飲酒後已達不得駕駛動力交通工具之程度，仍基於酒後駕駛動力
    交通工具之犯意，於同年月11日下午3時45分為警攔檢前之
    某時許，自上揭住處騎乘車牌號碼000—598號普通重型機車離
    去。嗣於同年月11日下午3時45分許，行經桃園市中壢區龍東
    路與龍德路口為警攔檢，並於同年月11日下午4時3分許，測
    得其吐氣所含酒精濃度達每公升0.38毫克。
二、案經桃園市政府警察局中壢分局報告偵辦。
　　　　證據並所犯法條
一、上揭犯罪事實，業據被告王魁鳳於警詢及偵訊中坦承不諱，復
    有酒精測試紀錄表及桃園市政府警察局舉發違反道路交通管理事
    件通知單在卷可稽，被告犯嫌堪以認定。
二、核被告所為，係犯刑法第185條之3第1項第1款之公共危險罪
    嫌。
三、依刑事訴訟法第451條第1項聲請逕以簡易判決處刑。
　　此　致
臺灣桃園地方法院
中　　華　　民　　國　 111　　年　　2 　　月　　15　　日
　　　　　　　　　　　　　檢  察  官  洪福臨
本件證明與原本無異
中　　華　　民　　國　 111　　年　　3 　　月　　22　　日
                          書　記　官　胡瑞芬